臺灣基隆地方法院基隆簡易庭小額民事判決　　　　　　九十一年度基小字第三八號
　　原　　　　告　富邦商業銀行股份有限公司
　　法 定 代理人　甲○○
　　訴 訟 代理人　戊○○
　　　　　　　　　丁○○
　　　　　　　　　丙○○
　　送 達 代收人　己○○
　　兼訴訟代理人　乙○○
右當事人間請求清償債務事件，本院判決如左：
    主      文
被告應連帶給付原告新臺幣萬捌仟捌佰拾捌元，及自民國九十年十一月三日起至
清償日止，按週年利率百分之十九點六九計算之利息，並按前開利息百分之十計算之
違約金。
訴訟費用新臺幣壹仟壹佰肆拾肆元由被告連帶負擔。
本判決得假執行。
    爭執事項及理由要領
一、原告本起訴請求被告連帶給付原告新臺幣（下同）四萬二千九百元，及自民國九
    十年十一月三日起至清償日止，按年息百分之十九點六九計算之利息，並按前開
    利息百分之十計算之違約金，於起訴狀送達被告後，減縮應受判決事項之聲明，
    請求被告連帶給付原告三萬八千八百三十八元，及自九十年十一月三日起至清償
    日止，按年息百分之十九點六九計算之利息，並按前開利息百分之十計算之違約
    金，合於民事訴訟法第二百五十五條第一項第三款之規定，應予准許。
二、原告起訴主張：被告於八十八年四月二十六日與原告簽訂信用卡使用契約，由被
    告乙○○持用原告所核發之信用卡正卡（原卡號00000000000000
    00號，八十八年七月十九日掛失，改發卡號000000000000000
    0號信用卡），並以被告李佩芬為附卡持卡人（原卡號00000000000
    00000號，八十八年七月十九日掛失，改發卡號000000000000
    0000號信用卡），契約並約定正、附卡持卡人就彼此間使用正、附卡所生之
    消費帳款應負連帶清償責任（約定條款第三條）。被告乙○○於八十八年十二月
    間持該卡向第三人寰宇家庭股份有限公司（下稱寰宇家庭公司）購物，並約定以
    分期付款方式繳納貨款，經原告審核通過，同意代被告乙○○墊付該筆貨款予寰
    宇家庭公司，日後再由被告乙○○以分期付款方式繳納分期款予原告；另被告李
    佩芬亦於八十九年一月間持附卡向原告之特約商店三松相機公司購物，同樣約定
    以分期付款方式繳納貨款，經原告審核通過，同意代被告李佩芬墊付該筆貨款予
    三松相機公司，日後再由被告李佩芬以分期付款方式繳納分期款予原告。嗣被告
    乙○○於八十九年四月二十七日向原告表示欲停止用卡（以下簡稱停卡），經原
    告同意並辦理正、附卡之停卡手續，被告乙○○復於八十九年六月十六日向原告
    申請恢復用卡（以下簡稱復卡），原告本於兩造原所簽訂之信用卡使用契約，於
    八十九年六月二十六日另核發新卡號0000000000000000號信用
    卡予被告乙○○使用（附卡持卡人未申請復卡），惟被告乙○○於復卡後即拒不
    繳納前開寰宇家庭公司及三松相機公司之分期款，為此本於兩造於八十八年四月
    二十六日所簽訂之信用卡使用契約及連帶保證之法律關係，訴請被告連帶給付。
三、被告抗辯略以：被告確曾分持原告所核發之正、附卡以分期付款方式向寰宇家庭
    公司及三松相機公司購物，其中被告乙○○業於八十九年三月間將貨物退還寰宇
    家庭公司，並通知原告停止以該卡扣款予寰宇家庭公司及辦理停卡手續，被告乙
    ○○日後向原告申請復卡，經原告核發新卡號之信用卡予被告乙○○，惟被告乙
    ○○並未就該張新卡授權原告扣款予寰宇家庭公司。至於被告李佩芬所消費之三
    松相機公司分期款於被告復卡後已全數繳清，原告之請求並無理由。
四、經查：
  (一)原告主張被告於八十八年四月二十六日與原告簽訂信用卡使用契約，分別持用原
    告所核發之信用卡正卡（原卡號0000000000000000號，八十八
    年七月十九日掛失，改發卡號0000000000000000號）及附卡（
    原卡號0000000000000000號，八十八年七月十九日掛失，改發
    卡號0000000000000000號），被告乙○○於八十八年十二月間
    持該卡以分期付款方式向寰宇家庭公司購物，被告李佩芬於八十九年一月間持附
    卡以分期付款方式向原告之特約商店三松相機公司購物，均經原告審核通過之事
    實，業據原告提出信用卡申請書、約定條款及信用卡事故處理資料各一份為證，
    且經被告當庭自認，堪信原告此部分主張為真實。
  (二)原告另主張被告乙○○於八十九年四月二十七日向原告申請辦理停卡手續，八十
    九年六月十六日向原告申請辦理復卡手續，由原告於八十九年六月二十六日核發
    新卡號0000000000000000號信用卡予被告乙○○使用之事實，
    亦經被告當庭自認，堪信屬實。
  (三)按由兩造所簽訂之信用卡使用契約約定條款第二十二條、第二十三條規定觀之，
    信用卡之「停卡」與「終止契約」乃不同之概念，所謂「停卡」係指兩造原所簽
    訂之信用卡使用契約仍有效存在，僅暫停該信用卡帳戶之使用權，必待「復卡」
    後始能繼續使用；「終止契約」則指兩造所簽訂之信用卡使用契約已向後失其效
    力，消費者日後若欲再使用該銀行之信用卡，必須重新向該銀行申請並簽訂新的
    信用卡使用契約。本件原告主張被告乙○○於八十九年四月二十七日向原告申請
    停卡，經原告同意而暫停該信用卡帳戶之使用，待被告乙○○於八十九年六月十
    六日向原告申請復卡，由原告核准並改發新卡號00000000000000
    00號信用卡予被告乙○○使用一節，除經原告提出信用卡事故處理資料及信用
    卡恢復用卡申請書各一份為證外，並經被告當庭自認當初係向原告申請辦理「停
    卡」及「復卡」手續，而被告復未提出其他證據證明本件信用卡使用契約於停卡
    之際已同時終止契約，堪認兩造原所簽訂之信用卡使用契約並未失效，被告乙○
    ○乃本於原信用卡使用契約繼續使用新卡號0000000000000000
    號信用卡，非可因卡號之變更而逕行解為兩造已重新締結另一信用卡使用契約，
    是被告本於同一信用卡使用契約，不論係舊卡號信用卡所消費之帳款或新卡號信
    用卡所消費之帳款均應負清償之責。
  (四)又被告乙○○抗辯其已將所購貨物退還寰宇家庭公司並解除買賣契約，原告不得
    再向其請求分期給付後續貨款一節，為原告所否認，原告主張並未接獲寰宇家庭
    公司與被告乙○○解除契約之通知或相關資料，被告仍應續付分期貨款等語。按
    「當事人主張有利於己之事實者，就其事實有舉證之責任。」民事訴訟法第二百
    七十七條前段定有明文，被告乙○○雖抗辯已與寰宇家庭公司解除買賣契約，然
    此節未據被告提出任何有關之證據證明該買賣契約業經有效解除，更何況被告乙
    ○○亦當庭自認其於八十八年十二月份向寰宇家庭公司購物時，依契約約定得於
    十四日內退貨，然其係於八十九年三月份始將貨物退還寰宇家庭公司等語，更令
    人合理懷疑其與寰宇家庭公司間之買賣契約並未經有效解除，被告既無法舉證證
    明被告乙○○與寰宇家庭公司間之買賣契約業已有效解除，空言抗辯，不足憑信
    。
  (五)另被告就原告所請求之三松相機分期款部分並不爭執，惟抗辯該部分分期款業已
    清償等語。按「對於一人負擔數宗債務，而其給付之種類相同者，如清償人所提
    出之給付，不足清償全部債額時，由清償人於清償時，指定其應抵充之債務。」
    、「清償人不為前條之指定者，依左列之規定，定其應抵充之債務：一、債務已
    屆清償期者，儘先抵充。二、債務均已屆清償期或均未屆清償期者，以債務之擔
    保最少者，儘先抵充，擔保相等者，以先到期之債務，儘先抵充。‧‧‧」民法
    第三百二十一條、第三百二十二條分別定有明文。本件被告當庭自認其於繳款之
    際，並未指定以該筆款項抵充三松相機公司之分期款，是原告主張以被告之繳款
    抵充先到期之寰宇家庭公司八十九年十月份分期款一節，確有理由，被告此項抗
    辯洵屬無據。
五、從而，原告本於兩造所簽訂之信用卡使用契約及連帶保證之法律關係，請求被告
    連帶給付原告新用卡消費款三萬八千八百三十八元，及自九十年十一月三日起至
    清償日止，按年息百分之十九點六九計算之利息，並按前開利息百分之十計算之
    違約金，為有理由，應予准許。
六、本件係依小額訴訟程序為被告敗訴之判決，應依職權宣告假執行。
七、本件訴訟費用額一千一百四十四元（裁判費四百二十九元、送達郵費七百十五元
    ）由被告連帶負擔。
中　　　華　　　民　　　國　　九十一　　年　  　四　  　月　　 三十　 　日
~B臺灣基隆地方法院基隆簡易庭
~B　　法　　　官　蔡  佳  玲
右正本證明與原本無異。
對於本件判決如有不服，應於收受送達後二十日內向本院提出上訴書狀，上訴於本院
合議庭，並按他造當事人之人數附具繕本。
當事人之上訴，非以判決違背法令為理由不得為之，上訴狀應記載上訴理由，表明下
列各款事項：
（一）原判決所違背之法令及其具體內容。
（二）依訴訟資料可認為原判決有違背法令之具體事實。
中　　　華　　　民　　　國　　九十一　　年　　　五  　　月　　 三  　 　日
~B　  法院書記官　陳  碧  玉
